台灣台中地方法院刑事判決　　　　　　　　　　　九十一年度易緝字第五一０號
　　公　訴　人　台灣台中地方法院檢察署檢察官
　　被　　　告　丁○○
右列被告因贓物案件，經檢察官提起公訴 (九十年度偵字第三八六一號)， 本院判決
如左：
    主      文
丁○○連續收受贓物，累犯，處有期徒刑肆月，如易科罰金，以參佰元折算壹日。
    事      實
一、丁○○於民國（下同）八十七年間曾因違反電信法案件，經本院判處有期徒刑四
    月確定，於八十八年五月二十日執行完畢，猶不知悔改，復基於概括之犯意，先
    於八十九年十二月初某日，在台中市○區○○街一五五號三樓三０六室其租住處
    ，明知蔡俊毅（其竊盜部分，經另案判決）所持交付之乙○○、陳巧琦、王吳玉
    盆、甲○○所有國民身分證各乙張及乙○○所有汽車駕駛執照乙張（經查乙○○
    所有國民身分證、汽車駕駛執照各乙張及陳巧琦所有國民身分證乙張，係於八十
    九年十一月三十日下午五時許，在乙○○位於彰化縣和美鎮○○路○段五二一巷
    三號住處內失竊；另蔡俊毅竊取王吳玉盆、甲○○所有國民身分證各乙張部分，
    為其前案竊盜案件確定判決效力所及，經檢察官不另為不起訴處分）係蔡俊毅竊
    得之物，竟仍予以收受，嗣丁○○於同年十二月七日左右，在台中市北屯區三
    光巷五六弄十二號廖明進住處，將所持乙○○、陳巧琦、王吳玉盆所有國民身分
    證各乙張交付予明知係屬來源不明物之廖明進收受，而由廖明進提供安非他命
    一小包予丁○○施用（廖明進轉讓安非他命、收受物部分，另由本院審理中）
    ；又於同年十二月十三日，在其上開租住處，明知蔡俊毅所持交付之監視攝影機
    二具（經查該二具監視攝影機分別係丙○○於同日凌晨三時四十三分許，裝設在
    台中市○○街二之一號門口及劉宗圭於同日上午六時許，裝設在同街一六一巷一
    號門口所失竊）係蔡俊毅竊得之物，竟仍予以收受。迨於同年十二月十四日下
    午三時二十分許，在廖明進上開住處，為警查獲廖明進，並在其住處扣得乙○○
    、陳巧琦、王吳玉盆所有國民身分證各乙張；繼於同年十二月十四日晚上八時許
    ，在丁○○上開租住處，為警查獲丁○○，並分別在其租處、其身上、其所駕機
    車上扣得監視攝影機二具、甲○○所有國民身分證乙張、乙○○所有汽車駕駛執
    照乙張。
二、案經台中市警察局移請台灣台中地方法院檢察署檢察官偵查起訴。
    理      由
一、訊之被告丁○○除矢口否認有物之認識外，餘均坦承不諱，核與另案被告廖明
    進於警訊時供述及同案被告賴勝昌於本院九十一年度易字第一一一八號審理時供
    述上開乙○○等人所有國民身分證、汽車駕駛執照與監視攝影機二具均是蔡俊毅
    交付予丁○○等情相符，並辯稱：蔡俊毅交付伊時，告以該國民身分證及汽車駕
    駛執照是其撿到的，而監視攝影機是其向朋友拿來的，不知是蔡俊毅竊得之物
    云云。惟查乙○○、丙○○、劉宗圭先後於前開時地分別失竊右揭物品等情，業
    據被害人乙○○、丙○○、劉宗圭分別於警訊時指述綦詳，並有物認領保管收
    據三紙附卷可稽；且被害人乙○○、丙○○、劉宗圭失竊之右揭物品，均係遭蔡
    俊毅所竊取，蔡俊毅因犯連續竊盜罪，經本院以九十一年度易字第一一一八號判
    處有期徒刑八月，亦有刑事判決乙份附卷可考，參以被告丁○○於警訊時供承：
    蔡俊毅曾告以上開乙○○等人身分證件及監視攝影機均是其竊取來的等語；顯見
    被告先後於前開時地，明知蔡俊毅分別所持交付之乙○○、陳巧琦、王吳玉盆、
    甲○○所有國民身分證各乙張、乙○○所有汽車駕駛執照乙張及監視攝影機二具
    均係蔡俊毅竊得之物，竟仍分別予以收受無疑。是被告上開所辯，無非事後卸
    責之詞，不足採信，事證明確，其犯行堪以認定。
二、核被告丁○○所為，係犯刑法第三百四十九條第一項之收受物罪。被告先後二
    次收受物之犯行，時間緊接，犯罪構成要件相同，顯係基於概括犯意為之，應
    依連續犯之規定以一罪論，並依法加重其刑。公訴人認被告係一次收受上開物
    ，並與賴勝昌共同收受，惟被告係先後二次分別收受上開物，已如前述，且賴
    勝昌涉嫌收受物部分，業終本院以九十一年度易字第一一一八號判處無罪確定
    ，有刑事判決乙份附卷可參，是公訴人上開認定，容有誤會，併此明。查被告
    丁○○於八十七年間曾因違反電信法案件，經本院判處有期徒刑四月確定，於八
    十八年五月二十日執行完畢，有台灣高等法院被告全國前案紀錄表附卷可按，其
    於五年內再犯本件有期徒刑以上之罪，為累犯，依法應加重其刑，並依規定遞加
    。爰審酌被告犯罪之動機、目的、手段、所生危害及犯罪後之態度等一切情狀，
    量處如主文所示之刑，並諭知易科罰金之折算標準，以資懲儆。
三、據上論斷，應依刑事訴訟法第二百九十九條第一項前段、刑法第五十六條、第三
    百四十九條第一項、第四十七條、第四十一條第一項前段、罰金罰鍰提高標準條
    例第一條前段、第二條，判決如主文。
中    華    民    國     九十一     年        十        月    二十二    日
                                   臺灣臺中地方法院刑事第三庭
                                        法  官  朱  光  國
右正本證明與原本無異。
如不服本判決，應於判決送達後十日內向本院提出上訴狀( 應附繕本 )，上訴於臺灣
高等法院臺中分院。
                                        書記官
中    華    民    國     九十一     年        十        月    二十三    日
刑法第三百四十九條第一項：
收受贓物者，處三年以下有期徒刑、拘役或五百元以下罰金。
                                                                        Ａ
